【裁判字號】    97,上易,1428
【裁判日期】    970930
【裁判案由】    傷害
【裁判全文】
臺灣高等法院臺中分院刑事判決        97年度上易字第1428號
上  訴  人
即  被  告  丙○○
上列上訴人因傷害案件，不服臺灣南投地方法院中華民國97年5
月23日第一審判決（96年度易字第667號，起訴案號：臺灣南投
地方法院檢察署96年度偵字第4號），提起上訴，本院判決如下
：
    主  文
上訴駁回。
    事  實
一、丙○○曾因竊盜案件，經原審法院以九十一年度易字第七五
    四號判處有期徒刑四月確定；另因違反毒品危害防制條例案
    件，經同院以九十二年度訴字第二九一號判處有期徒刑九月
    確定；另因竊盜、收受贓物案件，經同院以九十二年度簡上
    字第一四六號判處有期徒刑六月、六月確定；上開各罪經合
    併定應執行有期徒刑一年十月確定，丙○○於民國九十三年
    一月九日入監執行，於九十四年七月十五日假釋出監並付保
    護管束，於九十四年十一月十七日保護管束期滿未經撤銷而
    執行完畢。
二、丙○○、張世杰（所涉傷害部分，業經原審判處有期徒刑六
    月，減為有期徒刑三月確定）曾因細故與甲○○發生口角，
    於九十五年九月十七日上午，甲○○與友人鄭金水一同喝酒
    ，鄭金水因而知悉上情，並表示與張世杰有遠親關係，遂邀
    甲○○一同至張世杰住處商談和解。於同日十九時許，鄭金
    水騎機車載甲○○至南投縣國姓鄉○○村○○路六九八號張
    世杰住處，丙○○亦隨後抵達張世杰住處，雙方竟在客廳先
    起口角，丙○○即與張世杰及其他數名真實姓名、年籍不詳
    之成年男子共同基於傷害人身體之犯意聯絡，一同徒手毆打
    甲○○，丙○○並將甲○○拖至屋外繼續毆打，致甲○○受
    有右側挫傷性顱內出血、左耳、雙肩、雙膝及左手肘多數挫
    傷合併擦傷瘀青等傷害。
三、案經甲○○訴由南投縣政府警察局埔里分局報請臺灣南投地
    方法院檢察署檢察官偵查起訴。
    理  由
壹、證據能力之說明
    按被告以外之人於審判外之陳述，雖不符刑事訴訟法第159
    條之1至第159條之4之規定，然經當事人於審判程序同意作
    為證據，法院審酌該言詞陳述作成時之情況，認為適當者，
    亦得為證據；當事人、代理人或辯護人於法院調查證據時，
    知有刑事訴訟法第159條第1項不得為證據之情形，而未於言
    詞辯論終結前聲明異議者，視為有前項之同意，刑事訴訟法
    第159條之5定有明文。經查本案檢察官、上訴人即被告（下
    稱被告）均未爭執本判決所引用之下列各項證據之證據能力
    ，復未於言詞辯論終結前聲明異議，而本院審酌上開陳述作
    成時之情況，並無違法取證之瑕疵，認以之作為證據為適當
    ，揆諸上開規定，應認下列各項證據均有證據能力，此先予
    敘明。
貳、實體之說明
一、訊據被告丙○○固坦承於上開時地有至共同被告張世杰住處
    並遇見告訴人甲○○，惟矢口否認有何傷害犯行，辯稱：伊
    當時只有拉甲○○出去外面，但未毆打甲○○，甲○○後來
    還自己坐機車回去，之後他是否被別人毆打或出車禍就不知
    道了云云。惟查：
(一)、上開事實，業據證人即被害人甲○○於原審證述：九十五年
    九月十七日晚上七點，我有到國姓鄉張世杰住處，因為丙○
    ○、張世杰之前有來我家亂，我是要去張世杰家跟他說我跟
    丙○○沒有怎麼樣；一開始在張世杰家客廳，張世杰先用拳
    頭打我右前額頭、右眼並往下打，打了一下，丙○○及其餘
    將近十個人就都來打我，其他人我不認識，我就暈倒了等語
    （見原審卷第四四至四六頁）。
(二)、告訴人甲○○遭被告等人毆打後，確受有如事實欄所載之傷
    勢，有財團法人仁愛綜合醫院出具之診斷證明書一紙（附於
    警卷）及其病歷資料一份（附於本院卷第39至131頁）可佐
    。證人即告訴人之兄姜怡光於九十五年九月二十六日警詢時
    亦供述：案發當日（即九十五年九月十七日）二十二時十分
    ，我返回弟弟住處，發現他受傷躺在椅座上，從他口中得知
    是於當日十六時許，經鄭金水邀他到張世杰住所，被張世杰
    、丙○○等數十名男子毆打成傷。……甲○○在我發現時全
    身都是傷痕，受傷部分包括頭部多處挫傷、手腳等處都有擦
    傷，翌日有到台中縣仁愛醫院醫治，經過數日，我弟弟覺得
    頭部會陣痛，再到仁愛醫院檢查才知顱內出血，後就住院直
    到目前仍昏迷，無法言語，在仁愛醫院加護病房觀察中等語
    ，所述告訴人就醫經過，亦與上開財團法人仁愛綜合醫院出
    具之告訴人之病歷資料所載相符。
(三)、被告丙○○於原審亦供稱：九十五年九月十七日晚上七點，
    我有在國姓鄉張世杰住處，當天是假日，我去張世杰家喝酒
    ，我剛進去看到甲○○，甲○○喝得很醉，不知道在講什麼
    ，我不想聽，就叫甲○○走，甲○○不想走，我就拉甲○○
    到門口，並把甲○○推到三合院曬穀場，甲○○就倒在那邊
    ，在那邊叫……，（問：你與甲○○案發前有無發生糾紛？
    ）有…我去他家玩，我看到兩顆芒果就拿來看，甲○○就叫
    我不要玩，我說我只是看而已，甲○○的親戚就對我很兇，
    我與甲○○的親戚發生口角，並罵來罵去，好像也有跟甲○
    ○罵，一會兒，國姓分駐所警察就到了，警察問我什麼事，
    我回答說就喝酒口角而已，警察就叫我們離開了等語（見原
    審卷第一六四、一六六頁），核與共同被告張世杰於原審所
    述：這件事情是甲○○與丙○○的事情，從頭到尾都與我無
    關，…，拉扯也是丙○○與甲○○在拉扯等語相符，顯然被
    告於不久前方與告訴人發生衝突，其有傷害告訴人之動機自
    堪認定，其上開所辯顯係事後畏罪卸責之詞，不足採信，本
    案事證明確，被告傷害犯行堪以認定。被告於本院審理時另
    聲請傳喚黃勝柏，欲證明當天是黃勝柏拉住伊，可證伊沒有
    動手毆打告訴人一節，惟被告於之前均未曾聲請傳訊該名證
    人，且遍觀全卷亦無證人或共同被告供述黃勝柏當天亦有在
    場，則該名證人是否有在場並全程目睹事發經過，尚非無疑
    ，即便黃勝柏當天確有在場目睹，惟若被告當天無動手毆打
    告訴人之意，則黃勝柏又何以要拉住被告？而被告確有傷害
    告訴人之犯行，已詳如前述，事證已臻明確，自無再傳訊該
    名證人之必要，附此敘明。
二、核被告丙○○所為，係犯刑法第二百七十七條第一項傷害罪
    ，其與共同被告張世杰及其他數名姓名、年籍不詳之成年男
    子間，有犯意聯絡及行為分擔，均為共同正犯。被告有如事
    實欄所載前科並已執行完畢，有臺灣高等法院被告前案紀錄
    表一份附卷可按，其於有期徒刑執行完畢後五年內故意再犯
    本件有期徒刑以上之罪，為累犯，應依刑法第四十七條第一
    項之規定加重其刑。原審認被告罪證明確，依刑法第二十八
    條、第二百七十七條第一項、第四十七條第一項、第四十一
    條第一項前段，刑法施行法第一條之一，中華民國九十六年
    罪犯減刑條例第二條第一項第三款、第七條、第九條，並審
    酌被告素行不佳，有多項前科紀錄，僅因細故與甲○○發生
    嫌隙，即夥同張世杰及其他姓名、年籍不詳之成年男子為本
    件犯行，其犯罪手段，涉案情節，被害人甲○○受傷情形，
    暨被告否認犯行之態度等一切情狀，量處被告有期徒刑九月
    ，減為有期徒刑四月又十五日，並諭知易科罰金之折算標準
    ，認事用法並無違誤，量刑亦屬妥適。被告上訴意旨，仍執
    陳詞否認犯行，指摘原判決不當，自無理由，應予駁回。
據上論斷，應依刑事訴訟法第三百六十八條，判決如主文。
本案經檢察官乙○○到庭執行職務。
中    華    民    國    97    年    9    月    30    日
          刑事第十庭    審判長法  官  林  照  明
                              法  官  蔡  名  曜
                              法  官  郭  瑞  祥
上列正本證明與原本無異。
不得上訴。
                              書記官  李  妍  嬅
中    華    民    國    97    年    9    月    30    日
附錄本案論罪科刑法條：
刑法第二百七十七條第一項
傷害人之身體或健康者，處 3 年以下有期徒刑、拘役或 1 千元
以下罰金。


司法院資訊處製作；財團法人民間司法改革基金會備份。
